【裁判字號】    99,訴,1140
【裁判日期】    991220
【裁判案由】    違反毒品危害防制條例
【裁判全文】
臺灣屏東地方法院刑事判決              99年度訴字第1140號
公  訴  人  臺灣屏東地方法院檢察署檢察官
被      告  許坤耀
上列被告因違反毒品危害防制條例案件，經檢察官提起公訴（99
年度毒偵字第2160號），嗣因被告就被訴事實為有罪之陳述，本
院告知被告簡式審判程序之旨，並聽取當事人之意見後，裁定改
由受命法官獨任依簡式審判程序進行，判決如下：
    主  文
許坤耀施用第一級毒品，累犯，處有期徒刑壹年貳月；扣案之殘
留第一級毒品海洛因針筒壹支，沒收銷燬之；扣案之針筒壹支，
沒收。又施用第二級毒品，累犯，處有期徒刑捌月；扣案之甲基
安非他命壹包（含包裝袋，驗前淨重零點壹公克、驗後淨重零點
零玖伍公克）、殘留第二級毒品甲基安非他命玻璃球吸食器壹個
，均沒收銷燬之。應執行有期徒刑壹年捌月；扣案之殘留第一級
毒品海洛因針筒壹支、甲基安非他命壹包（含包裝袋，驗前淨重
零點壹公克、驗後淨重零點零玖伍公克）、殘留第二級毒品甲基
安非他命玻璃球吸食器壹個，均沒收銷燬之；扣案之針筒壹支，
沒收。
    事  實
一、許坤耀前因竊盜案件，經本院於民國97年10月16日以97年度
    易字第864 號判處有期徒刑1 年，並於同年11月17日確定。
    嗣經入監執行後，於99年1 月5 日縮刑期滿執行完畢。
二、許坤耀前另因施用毒品案件，經本院裁定送觀察、勒戒後，
    因認無繼續施用毒品之傾向，而於89年3 月16日觀察、勒戒
    執行完畢釋放出所，並經臺灣屏東地方法院檢察署檢察官於
    同年月17日以89年度毒偵字第623 號不起訴處分確定。許坤
    耀復因施用毒品案件，再經臺灣士林地方法院裁定送觀察、
    勒戒後，因認有繼續施用毒品之傾向，又經臺灣士林地方法
    院裁定令入戒治處所施以強制戒治，並於89年7 月18日入所
    戒治，其後於90年1 月3 日停止戒治並付保護管束，然復經
    臺灣士林地方法院裁定撤銷停止戒治並令入戒治處所施以強
    制戒治，迄於90年12月11日戒治執行完畢釋放，且經臺灣士
    林地方法院於89年9 月25日以89年度簡字第736 號判處有期
    徒刑5 月，並於同年11月27日確定，嗣於91年3 月29日繳納
    易科罰金執行完畢。其於上開強制戒治執行完畢釋放後之5
    年內，又因施用毒品案件，再經本院裁定令入戒治處所施以
    強制戒治（惟因毒品危害防制條例修正施行，提前於93 年1
    月9 日釋放許坤耀，此次戒治並未執行完畢），另經本院於
    93年6 月2 日以93年度訴字第62號判處應執行有期徒刑1 年
    8 月，並於同年7 月5 日確定，嗣於94年12月1 日縮刑期滿
    執行完畢。詎許坤耀仍不知悔改，竟分別基於施用第一、二
    級毒品之犯意，於99年8 月27日10時許，在屏東縣恆春鎮○
    ○○路旁某處，以針筒注射之方式，施用第一級毒品海洛因
    1 次後，在同一地點，以將第二級毒品甲基安非他命置於玻
    璃球內燒烤，吸食煙霧之方式，施用第二級毒品甲基安非他
    命1 次。嗣於99年8 月27日10時45分許，因另案為警持搜索
    票前往其友人邵秋榮位於屏東縣恆春鎮○○路970 巷1 弄7
    號住處執行搜索時，許坤耀見狀逃逸後，經警在該970 巷口
    查獲，並扣得第二級毒品甲基安非他命1 包（含包裝袋，驗
    前淨重0.1 公克、驗後淨重0.095 公克），許坤耀所有殘留
    第一級毒品海洛因殘渣之針筒1 支、預備供其施用毒品所用
    針筒1 支，以及殘留第二級毒品甲基安非他命之玻璃球吸食
    器1個始獲上情。
三、案經屏東縣警察局恆春分局報告臺灣屏東地方法院檢察署檢
    察官偵查起訴。
    理  由
一、本件被告許坤耀所犯係死刑、無期徒刑、最輕本刑為3 年以
    上有期徒刑以外之罪，其於準備程序中就被訴事實為有罪之
    陳述，經本院告知簡式審判程序之旨，並聽取公訴人及被告
    意見後，合議庭裁定由受命法官獨任進行簡式審判程序，合
    先敘明。
二、訊據被告對於上揭時、地，分別施用第一級毒品海洛因及第
    二級毒品甲基安非他命之事實，坦承不諱；而被告為警查獲
    所採之尿液檢體，經送臺灣檢驗科技股份有限公司以酵素免
    疫法及氣相層析質譜法檢驗結果，呈現嗎啡、甲基安非他命
    陽性反應，此有該公司99年9 月13日編號KH/2010/00000000
    號濫用藥物檢驗報告暨屏東縣警察局恆春分局辦理毒品危害
    防制條例案尿液送檢人真實姓名對照表（代號：恆警分第00
    0000000 號）各1 份附卷可稽；扣案之晶體1 包，送請高雄
    醫學大學附設中和紀念醫院鑑驗之結果，確含有第二級毒品
    甲基安非他命成分（含包裝袋，驗前淨重0.1 公克、驗後淨
    重0.095 公克）無訛，有該醫院99年11月12日檢驗報告1 份
    在卷可佐；而扣案之針筒1 支及玻璃球吸食器1 個（另1 支
    送驗未驗出毒品反應），經送高雄醫學大學附設中和紀念醫
    院檢驗結果，其中針筒殘留有第一級毒品海洛因成分，玻璃
    球吸食器殘留有第二級毒品甲基安非他命成分，有該醫院99
    年11月12日檢驗報告3 紙在卷可考。此外，復有被告所有預
    備供其施用毒品所用之針筒1 支扣案足憑，是被告分別施用
    第一、二級毒品之犯行，應堪認定，應予依法論科。
三、核被告所為，係犯毒品危害防制條例第10條第1 項之施用第
    一級毒品罪、同條例第10條第2 項之施用第二級毒品罪。又
    被告持有第一、二毒品後進而施用，其持有之低度行為均應
    為施用之高度行為所吸收，故均不另論其持有毒品罪。被告
    所犯上開施用第一級毒品及施用第二級毒品之2 罪間，犯意
    各別，行為互殊，應予分論併罰。被告前有如前揭犯罪事實
    欄所載論罪科刑及執行完畢之紀錄，此有臺灣高等法院被告
    前案紀錄表1 份在卷可佐，是被告於有期徒刑執行完畢後，
    5 年內故意再犯本件有期徒刑以上之2 罪，均為累犯，均應
    依法加重其刑。本院審酌被告施用毒品，足以戕害其身心，
    滋生其他犯罪，惡化治安，嚴重損及公益，且被告前曾因施
    用毒品，經觀察、勒戒及強制戒治執行完畢，復因施用毒品
    案件，經本院判處罪刑在案，竟再為本件施用毒品犯行，顯
    見其不思悔改，自制力亦顯不佳；惟另考量被告於本院審理
    時已能坦承犯行，而其施用毒品之行為於本質上係屬自我戕
    害行為，反社會性之程度應屬較低，兼衡其之犯罪動機、目
    的、智識程度等一切情狀，認檢察官就施用第一級毒品部分
    具體求刑1 年2 月、施用第二級毒品部分，具體求刑8 月，
    應屬適當，爰分別量處如主文所示之刑，並定應執行刑如主
    文所示。扣案之第二級毒品甲基安非他命1 包（含包裝袋，
    驗前淨重0.1 公克、驗後淨重0.095 公克），應依毒品危害
    防制條例第18條第1 項規定宣告沒收銷燬之，而送鑑耗損之
    甲基安非他命晶體，既已滅失，自無庸再予宣告沒收銷燬之
    必要；扣案之針筒1 支及玻璃球吸食器1 個，既分別經驗出
    殘留第一級毒品海洛因及甲基安非他命成分，，而客觀上顯
    無法將殘留之毒品自殘渣袋析離，均亦應依毒品危害防制條
    例第18條第1 項之規定，沒收銷燬之。另扣案之針筒1 支，
    係被告預備用以施用第一級毒品乙情，亦據被供承甚明（見
    本院卷第37頁背面），是扣案之針筒1 支，爰依刑法第38條
    第1 項第2 款，併予宣告沒收之。
據上論斷，應依刑事訴訟法第273 條之1 第1 項、第299 條第1
項前段，毒品危害防制條例第10條第1 項、第2 項、第18條第1
項，刑法第11條、第47條第1 項、第51條第5 款、第38條第1 項
第2款，判決如主文。
本案經檢察官鍾佩真到庭執行職務。
中    華    民    國    99    年    12    月    20    日
                    刑事第二庭  法  官  楊宗翰
以上正本證明與原本無異。
如不服本判決，應於送達後10日內，向本院提出上訴狀。
中    華    民    國    99    年    12    月    20    日
                                書記官  鍾小屏
附錄本案論罪科刑法條：
毒品危害防制條例第10條
施用第1級毒品者，處6月以上5年以下有期徒刑。
施用第2級毒品者，處3年以下有期徒刑。

司法院資訊處製作；財團法人民間司法改革基金會備份。
